<?xml version="1.0" encoding="utf-8"?>
<word>
  <form>mixonipustikespe</form>
  <seq step="Try to build a Stem node by appending a derivational suffix to another Stem node.">
    <morph wordType="181">
      <shortName>mi- (1SgObj): mi</shortName>
      <inflMsa slot="181" slotAbbr="Object" />
    </morph>
    <morph wordType="derivPfx">
      <shortName>xo- (Pass): xo</shortName>
      <derivMsa fromCat="167" fromCatAbbr="trans" toCat="152" toCatAbbr="intrans" fromInflClass="0" toInflClass="178" toInflClassAbbr="2" requiresInfl="+" />
    </morph>
    <morph wordType="prefix">
      <shortName>ni- (who.knows): ni</shortName>
      <derivMsa fromCat="0" toCat="0" fromInflClass="0" toInflClass="0" requiresInfl="-" />
    </morph>
    <stem>
      <failure>In attaching a derivational suffix: The from category (intrans) of the derivational suffix "-ti (Caus): ti" is incompatible with the category (adj) of the stem.</failure>
      <stem syncat="70" syncatAbbr="adj" inflClass="0" inflClassAbbr="" requiresInfl="-">
        <morph wordType="root">
          <shortName>pus (green): pus</shortName>
          <stemMsa cat="70" catAbbr="adj" inflClass="0" requiresInfl="-" />
        </morph>
      </stem>
      <morph wordType="derivSfx">
        <shortName>-ti (Caus): ti</shortName>
        <derivMsa fromCat="152" fromCatAbbr="intrans" toCat="167" toCatAbbr="trans" fromInflClass="0" toInflClass="177" toInflClassAbbr="1" requiresInfl="+" />
      </morph>
    </stem>
    <morph wordType="suffix">
      <shortName>-kes (???): kes</shortName>
      <derivMsa fromCat="0" toCat="0" fromInflClass="0" toInflClass="0" requiresInfl="-" />
    </morph>
    <morph wordType="179">
      <shortName>-pe (Future): gu</shortName>
      <inflClasses>
        <inflClass hvo="178" abbr="2" />
      </inflClasses>
      <inflMsa slot="179" slotAbbr="Tense" />
    </morph>
  </seq>
  <seq step="Try to build a Full analysis node on an uninflected Stem node.">
    <morph wordType="181">
      <shortName>mi- (1SgObj): mi</shortName>
      <inflMsa slot="181" slotAbbr="Object" />
    </morph>
    <morph wordType="derivPfx">
      <shortName>xo- (Pass): xo</shortName>
      <derivMsa fromCat="167" fromCatAbbr="trans" toCat="152" toCatAbbr="intrans" fromInflClass="0" toInflClass="178" toInflClassAbbr="2" requiresInfl="+" />
    </morph>
    <morph wordType="prefix">
      <shortName>ni- (who.knows): ni</shortName>
      <derivMsa fromCat="0" toCat="0" fromInflClass="0" toInflClass="0" requiresInfl="-" />
    </morph>
    <full syncat="70" syncatAbbr="adj" requiresInfl="-" inflected="-">
      <stem syncat="70" syncatAbbr="adj" inflClass="0" inflClassAbbr="" requiresInfl="-">
        <morph wordType="root">
          <shortName>pus (green): pus</shortName>
          <stemMsa cat="70" catAbbr="adj" inflClass="0" requiresInfl="-" />
        </morph>
      </stem>
    </full>
    <morph wordType="derivSfx">
      <shortName>-ti (Caus): ti</shortName>
      <derivMsa fromCat="152" fromCatAbbr="intrans" toCat="167" toCatAbbr="trans" fromInflClass="0" toInflClass="177" toInflClassAbbr="1" requiresInfl="+" />
    </morph>
    <morph wordType="suffix">
      <shortName>-kes (???): kes</shortName>
      <derivMsa fromCat="0" toCat="0" fromInflClass="0" toInflClass="0" requiresInfl="-" />
    </morph>
    <morph wordType="179">
      <shortName>-pe (Future): gu</shortName>
      <inflClasses>
        <inflClass hvo="178" abbr="2" />
      </inflClasses>
      <inflMsa slot="179" slotAbbr="Tense" />
    </morph>
  </seq>
  <seq step="Try to apply inflectional template 'Possessed noun'.  The result will be a Full analysis node.">
    <morph wordType="181">
      <shortName>mi- (1SgObj): mi</shortName>
      <inflMsa slot="181" slotAbbr="Object" />
    </morph>
    <morph wordType="derivPfx">
      <shortName>xo- (Pass): xo</shortName>
      <derivMsa fromCat="167" fromCatAbbr="trans" toCat="152" toCatAbbr="intrans" fromInflClass="0" toInflClass="178" toInflClassAbbr="2" requiresInfl="+" />
    </morph>
    <morph wordType="prefix">
      <shortName>ni- (who.knows): ni</shortName>
      <derivMsa fromCat="0" toCat="0" fromInflClass="0" toInflClass="0" requiresInfl="-" />
    </morph>
    <full syncat="70" syncatAbbr="adj" requiresInfl="-" inflected="+">
      <failure>The  category (n) of the inflectional template "Possessed noun" is incompatible with the category (adj) of the stem.</failure><stem syncat="70" syncatAbbr="adj" inflClass="0" inflClassAbbr="" requiresInfl="-"><morph wordType="root"><shortName>pus (green): pus</shortName><stemMsa cat="70" catAbbr="adj" inflClass="0" requiresInfl="-" /></morph></stem></full>
    <morph wordType="derivSfx">
      <shortName>-ti (Caus): ti</shortName>
      <derivMsa fromCat="152" fromCatAbbr="intrans" toCat="167" toCatAbbr="trans" fromInflClass="0" toInflClass="177" toInflClassAbbr="1" requiresInfl="+" />
    </morph>
    <morph wordType="suffix">
      <shortName>-kes (???): kes</shortName>
      <derivMsa fromCat="0" toCat="0" fromInflClass="0" toInflClass="0" requiresInfl="-" />
    </morph>
    <morph wordType="179">
      <shortName>-pe (Future): gu</shortName>
      <inflClasses>
        <inflClass hvo="178" abbr="2" />
      </inflClasses>
      <inflMsa slot="179" slotAbbr="Tense" />
    </morph>
  </seq>
  <seq step="Try to apply inflectional template 'Intransitive verb'.  The result will be a Full analysis node.">
    <morph wordType="181">
      <shortName>mi- (1SgObj): mi</shortName>
      <inflMsa slot="181" slotAbbr="Object" />
    </morph>
    <morph wordType="derivPfx">
      <shortName>xo- (Pass): xo</shortName>
      <derivMsa fromCat="167" fromCatAbbr="trans" toCat="152" toCatAbbr="intrans" fromInflClass="0" toInflClass="178" toInflClassAbbr="2" requiresInfl="+" />
    </morph>
    <morph wordType="prefix">
      <shortName>ni- (who.knows): ni</shortName>
      <derivMsa fromCat="0" toCat="0" fromInflClass="0" toInflClass="0" requiresInfl="-" />
    </morph>
    <full syncat="70" syncatAbbr="adj" requiresInfl="-" inflected="+">
      <failure>The  category (intrans) of the inflectional template "Intransitive verb" is incompatible with the category (adj) of the stem.</failure>
      <stem syncat="70" syncatAbbr="adj" inflClass="0" inflClassAbbr="" requiresInfl="-">
        <morph wordType="root">
          <shortName>pus (green): pus</shortName>
          <stemMsa cat="70" catAbbr="adj" inflClass="0" requiresInfl="-" />
        </morph>
      </stem>
      <failure>The inflectional template named 'Intransitive verb' for category 'intransitive verb' failed because the required suffix slot 'Tense' was not found.</failure>
    </full>
    <morph wordType="derivSfx">
      <shortName>-ti (Caus): ti</shortName>
      <derivMsa fromCat="152" fromCatAbbr="intrans" toCat="167" toCatAbbr="trans" fromInflClass="0" toInflClass="177" toInflClassAbbr="1" requiresInfl="+" />
    </morph>
    <morph wordType="suffix">
      <shortName>-kes (???): kes</shortName>
      <derivMsa fromCat="0" toCat="0" fromInflClass="0" toInflClass="0" requiresInfl="-" />
    </morph>
    <morph wordType="179">
      <shortName>-pe (Future): gu</shortName>
      <inflClasses>
        <inflClass hvo="178" abbr="2" />
      </inflClasses>
      <inflMsa slot="179" slotAbbr="Tense" />
    </morph>
  </seq>
  <seq step="Try to apply inflectional template 'Stative verb'.  The result will be a Full analysis node.">
    <morph wordType="181">
      <shortName>mi- (1SgObj): mi</shortName>
      <inflMsa slot="181" slotAbbr="Object" />
    </morph>
    <morph wordType="derivPfx">
      <shortName>xo- (Pass): xo</shortName>
      <derivMsa fromCat="167" fromCatAbbr="trans" toCat="152" toCatAbbr="intrans" fromInflClass="0" toInflClass="178" toInflClassAbbr="2" requiresInfl="+" />
    </morph>
    <morph wordType="prefix">
      <shortName>ni- (who.knows): ni</shortName>
      <derivMsa fromCat="0" toCat="0" fromInflClass="0" toInflClass="0" requiresInfl="-" />
    </morph>
    <full syncat="70" syncatAbbr="adj" requiresInfl="-" inflected="+">
      <failure>The  category (sta) of the inflectional template "Stative verb" is incompatible with the category (adj) of the stem.</failure>
      <stem syncat="70" syncatAbbr="adj" inflClass="0" inflClassAbbr="" requiresInfl="-">
        <morph wordType="root">
          <shortName>pus (green): pus</shortName>
          <stemMsa cat="70" catAbbr="adj" inflClass="0" requiresInfl="-" />
        </morph>
      </stem>
      <failure>The inflectional template named 'Stative verb' for category 'stative' failed because the required suffix slot 'Tense' was not found.</failure>
    </full>
    <morph wordType="derivSfx">
      <shortName>-ti (Caus): ti</shortName>
      <derivMsa fromCat="152" fromCatAbbr="intrans" toCat="167" toCatAbbr="trans" fromInflClass="0" toInflClass="177" toInflClassAbbr="1" requiresInfl="+" />
    </morph>
    <morph wordType="suffix">
      <shortName>-kes (???): kes</shortName>
      <derivMsa fromCat="0" toCat="0" fromInflClass="0" toInflClass="0" requiresInfl="-" />
    </morph>
    <morph wordType="179">
      <shortName>-pe (Future): gu</shortName>
      <inflClasses>
        <inflClass hvo="178" abbr="2" />
      </inflClasses>
      <inflMsa slot="179" slotAbbr="Tense" />
    </morph>
  </seq>
  <seq step="Try to apply inflectional template 'Transitive verb'.  The result will be a Full analysis node.">
    <morph wordType="181">
      <shortName>mi- (1SgObj): mi</shortName>
      <inflMsa slot="181" slotAbbr="Object" />
    </morph>
    <morph wordType="derivPfx">
      <shortName>xo- (Pass): xo</shortName>
      <derivMsa fromCat="167" fromCatAbbr="trans" toCat="152" toCatAbbr="intrans" fromInflClass="0" toInflClass="178" toInflClassAbbr="2" requiresInfl="+" />
    </morph>
    <morph wordType="prefix">
      <shortName>ni- (who.knows): ni</shortName>
      <derivMsa fromCat="0" toCat="0" fromInflClass="0" toInflClass="0" requiresInfl="-" />
    </morph>
    <full syncat="70" syncatAbbr="adj" requiresInfl="-" inflected="+">
      <failure>The  category (trans) of the inflectional template "Transitive verb" is incompatible with the category (adj) of the stem.</failure>
      <failure>The inflectional template named 'Transitive verb' for category 'transitive verb' failed because the required prefix slot 'Object' was not found.</failure>
      <stem syncat="70" syncatAbbr="adj" inflClass="0" inflClassAbbr="" requiresInfl="-">
        <morph wordType="root">
          <shortName>pus (green): pus</shortName>
          <stemMsa cat="70" catAbbr="adj" inflClass="0" requiresInfl="-" />
        </morph>
      </stem>
      <failure>The inflectional template named 'Transitive verb' for category 'transitive verb' failed because the required suffix slot 'Tense' was not found.</failure>
    </full>
    <morph wordType="derivSfx">
      <shortName>-ti (Caus): ti</shortName>
      <derivMsa fromCat="152" fromCatAbbr="intrans" toCat="167" toCatAbbr="trans" fromInflClass="0" toInflClass="177" toInflClassAbbr="1" requiresInfl="+" />
    </morph>
    <morph wordType="suffix">
      <shortName>-kes (???): kes</shortName>
      <derivMsa fromCat="0" toCat="0" fromInflClass="0" toInflClass="0" requiresInfl="-" />
    </morph>
    <morph wordType="179">
      <shortName>-pe (Future): gu</shortName>
      <inflClasses>
        <inflClass hvo="178" abbr="2" />
      </inflClasses>
      <inflMsa slot="179" slotAbbr="Tense" />
    </morph>
  </seq>
  <seq step="Try to apply inflectional template 'Non-final Transitive '.  The result will be a Stem analysis node.">
    <morph wordType="181">
      <shortName>mi- (1SgObj): mi</shortName>
      <inflMsa slot="181" slotAbbr="Object" />
    </morph>
    <morph wordType="derivPfx">
      <shortName>xo- (Pass): xo</shortName>
      <derivMsa fromCat="167" fromCatAbbr="trans" toCat="152" toCatAbbr="intrans" fromInflClass="0" toInflClass="178" toInflClassAbbr="2" requiresInfl="+" />
    </morph>
    <morph wordType="prefix">
      <shortName>ni- (who.knows): ni</shortName>
      <derivMsa fromCat="0" toCat="0" fromInflClass="0" toInflClass="0" requiresInfl="-" />
    </morph>
    <stem syncat="70" syncatAbbr="adj" requiresInfl="-" inflected="-" blocksInflection="+">
      <failure>The  category (trans) of the inflectional template "Non-final Transitive " is incompatible with the category (adj) of the stem.</failure>
      <failure>The inflectional template named 'Non-final Transitive ' for category 'transitive verb' failed because the required prefix slot 'Object' was not found.</failure>
      <stem syncat="70" syncatAbbr="adj" inflClass="0" inflClassAbbr="" requiresInfl="-">
        <morph wordType="root">
          <shortName>pus (green): pus</shortName>
          <stemMsa cat="70" catAbbr="adj" inflClass="0" requiresInfl="-" />
        </morph>
      </stem></stem>
    <morph wordType="derivSfx">
      <shortName>-ti (Caus): ti</shortName>
      <derivMsa fromCat="152" fromCatAbbr="intrans" toCat="167" toCatAbbr="trans" fromInflClass="0" toInflClass="177" toInflClassAbbr="1" requiresInfl="+" />
    </morph>
    <morph wordType="suffix">
      <shortName>-kes (???): kes</shortName>
      <derivMsa fromCat="0" toCat="0" fromInflClass="0" toInflClass="0" requiresInfl="-" />
    </morph>
    <morph wordType="179">
      <shortName>-pe (Future): gu</shortName>
      <inflClasses>
        <inflClass hvo="178" abbr="2" />
      </inflClasses>
      <inflMsa slot="179" slotAbbr="Tense" />
    </morph>
  </seq>
  <seq step="Try to apply inflectional template 'Bitransitive verb'.  The result will be a Full analysis node.">
    <morph wordType="181">
      <shortName>mi- (1SgObj): mi</shortName>
      <inflMsa slot="181" slotAbbr="Object" />
    </morph>
    <morph wordType="derivPfx">
      <shortName>xo- (Pass): xo</shortName>
      <derivMsa fromCat="167" fromCatAbbr="trans" toCat="152" toCatAbbr="intrans" fromInflClass="0" toInflClass="178" toInflClassAbbr="2" requiresInfl="+" />
    </morph>
    <morph wordType="prefix">
      <shortName>ni- (who.knows): ni</shortName>
      <derivMsa fromCat="0" toCat="0" fromInflClass="0" toInflClass="0" requiresInfl="-" />
    </morph>
    <full syncat="70" syncatAbbr="adj" requiresInfl="-" inflected="+">
      <failure>The  category (bitrans) of the inflectional template "Bitransitive verb" is incompatible with the category (adj) of the stem.</failure>
      <failure>The inflectional template named 'Bitransitive verb' for category 'bitransitive verb' failed because the required prefix slot 'Object' was not found.</failure>
      <stem syncat="70" syncatAbbr="adj" inflClass="0" inflClassAbbr="" requiresInfl="-">
        <morph wordType="root">
          <shortName>pus (green): pus</shortName>
          <stemMsa cat="70" catAbbr="adj" inflClass="0" requiresInfl="-" />
        </morph>
      </stem>
      <failure>The inflectional template named 'Bitransitive verb' for category 'bitransitive verb' failed because the required suffix slot 'Tense' was not found.</failure>
    </full>
    <morph wordType="derivSfx">
      <shortName>-ti (Caus): ti</shortName>
      <derivMsa fromCat="152" fromCatAbbr="intrans" toCat="167" toCatAbbr="trans" fromInflClass="0" toInflClass="177" toInflClassAbbr="1" requiresInfl="+" />
    </morph>
    <morph wordType="suffix">
      <shortName>-kes (???): kes</shortName>
      <derivMsa fromCat="0" toCat="0" fromInflClass="0" toInflClass="0" requiresInfl="-" />
    </morph>
    <morph wordType="179">
      <shortName>-pe (Future): gu</shortName>
      <inflClasses>
        <inflClass hvo="178" abbr="2" />
      </inflClasses>
      <inflMsa slot="179" slotAbbr="Tense" />
    </morph>
  </seq>
</word>